# 企业收到政府发放的拆迁补偿款在新会计准则下如何处理?

提问人：小花花花 时间：2010-06-30 13:21:06
企业收到政府发放的拆迁补偿款在新会计准则下如何处理?翻了翻准则解释 3 和政府补助一章,没有具体详细的举例讲解.自己根据有关内容写了写(未考虑税费),大家帮我看看我的理解有没有错误,万分感谢.
一、 收到补偿款 借：银行存款 贷：专项应付款 二、 搬迁过程： （一） 房产土地等清理 1 、房屋 借：固定资产清理累计折旧 贷：固定资产
借： 营业外支出A 贷：固定资产清理
2 、土地使用权 借：营业外支出B 累计摊销 贷：无形资产 3 、结转损失（A+B） 借：专项应付款 贷：营业外收入-政府补助（二）、机器设备等固定资产同理
三、新建过程 （一）新购房产土地： 借：无形资产/固定资产 贷：银行存款 同时结转递延收益 借：专项应付款 贷：递延收益 同时每月进行摊销折旧时摊销递延收益 借：递延收益 贷：营业外收入-政府补助 三、余额转入资本公积(根据解释3,说余额转入资本公积,什么时候转呢?) 借：专项应付款 贷：资本公积

回答人：chenyiwei
回复 楼主 小花花花 的帖子基本上可以这样理解。搬迁过程中发生费用性支出从专项应付款中获得补偿时的处理与资产报废处置损失获得补偿的处理相同。另外需要注意的是转入递延收益的对资产购建支出的补偿金额不应超过实际发生的补偿范围内的新资产购建支出。